【裁判字號】    98,審訴,969
【裁判日期】    990108
【裁判案由】    違反毒品危害防制條例
【裁判全文】
臺灣新竹地方法院宣示判決筆錄         98年度審訴字第969號
公  訴  人  臺灣新竹地方法院檢察署檢察官
被      告  甲○○
指定辯護人  本院公設辯護人  乙○○
上列被告因違反毒品危害防制條例一案，經檢察官提起公訴（98
年度毒偵字第1625號）後，聲請本院改依協商程序而為判決，於
中華民國99年1 月8 日下午4 時在本院刑事第十一法庭宣示判決
，出席職員如下：
                                    審判長法  官  馮俊郎
                                          書記官  蕭汝芳
                                          通  譯  賴光浪
法官起立朗讀判決主文、犯罪事實要旨、處罰條文，及告以上訴
限制、期間並提出上訴狀之法院，且諭知記載其內容：
一、主  文：
    甲○○施用第一級毒品，累犯，處有期徒刑壹年陸月。又施
    用第二級毒品，累犯，處有期徒刑陸月；扣案之甲基安非他
    命壹包毛重零點貳陸公克，沒收銷燬之，另扣案之吸食器貳
    支，沒收之。主刑部分應執行有期徒刑壹年捌月。
二、犯罪事實要旨：
（一）甲○○前曾於民國93年4 月間，因違反毒品危害防制條
      例案件，經臺灣彰化地方法院（下稱彰化地院）於93年7
      月12日，以93年度訴字第743 號判決，判處有期徒刑10月
      ，嗣提起上訴，經臺灣高等法院臺中分院於94年2 月1 日
      ，以93年度上訴字第1282號判決，撤銷原判決，改判有期
      徒刑1 年2 月，嗣再提起上訴，再經最高法院於94年7 月
      14日，以94年度台上字第3796號判決駁回上訴確定；又
      於94年5 月間，因違反毒品危害防制條例案件，經彰化地
      院於94年10月31日，以94年度訴字第1169號判決，分別判
      處有期徒刑1 年6 月、6 月，並經定應執行刑為有期徒刑
      1 年10月，嗣於94年12月1 日確定；又於94年10月間，
      因公共危險案件，經彰化地院於95年1 月11日，以94年度
      交訴字第146 號判決，判處有期徒刑7 月，嗣於95年2 月
      6 日確定。復因減刑條例之施行，上開、案件之罪，
      經彰化地院以96年度聲減字第2233號裁定，分別減刑為有
      期徒刑9 月、3 月、3 月又15日，並經定應執行刑為有期
      徒刑1 年3 月確定，並與上開案件之罪接續執行，於94
      年10月5 日入監執行，並於97年1 月13日縮刑期滿執行完
      畢。
（二）甲○○前於89年11月間，因施用毒品案件，經彰化地院以
      89年度毒聲字第5222號裁定送觀察、勒戒，並於89年12月
      8 日入所執行觀察勒戒後，認無繼續施用毒品之傾向，於
      89年12月27日出所執行完畢，嗣經臺灣彰化地方法院檢察
      署檢察官於89年12月27日以89年度毒偵字第5599號為不起
      訴處分確定。
（三）甲○○不知警惕，又於93年4 月間，因施用第一級毒品案
      件，經彰化地院於93年7 月12日，以93年度訴字第743 號
      判決，判處有期徒刑10月，嗣提起上訴，經臺灣高等法院
      臺中分院於94年2 月1 日，以93年度上訴字第1282號判決
      ，撤銷原判決，改判有期徒刑1 年2 月，嗣再提起上訴，
      再經最高法院於94年7 月14日，以94年度台上字第3796號
      判決駁回上訴確定，其執行情形詳如前述（一）部分。
（四）甲○○竟不知警惕，又於94年5 月間，因施用第一級、第
      二級毒品案件，經彰化地院於94年10月31日，以94年度訴
      字第1169號判決，分別判處有期徒刑1 年6 月、6 月，並
      經定應執行刑為有期徒刑1 年10月，嗣於94年12月1 日確
      定，其執行情形詳如前述（一）部分。
（五）甲○○仍不知警惕，於前開觀察勒戒處分執行完畢釋放後
      ，「5 年內再犯」施用毒品案件，並經法院判處罪刑確定
      後，(1)復基於施用第一級毒品海洛因的犯罪意思，於98年
      10月2 日凌晨1 、2 時許，在新竹市○○路549 號棒球大
      旅社307 室，以將海洛因粉末置入針筒內，再加水注射入
      體內之方式，施用第一級毒品海洛因1 次。(2)另基於施用
      第二級毒品甲基安非他命的犯罪意思，於98年10月1 日晚
      上某時許，在上開棒球大旅社307 室，以將甲基安非他命
      置於玻璃球吸食器內，再以火燒烤，吸其煙霧之方式，施
      用第二級毒品甲基安非他命1 次。嗣於98年10月2 日晚上
      11時許，在新竹市○○路549 號棒球大旅社307 室為警查
      獲，並扣得其所有的甲基安非他命1 包毛重0.26公克、吸
      食器2 支，經警採集其尿液送驗結果，呈嗎啡、可待因陽
      性及安非他命、甲基安非他命陽性反應，始悉上情。
三、處罰條文：
    毒品危害防制條例第10條第1 項、第2 項、第18條第1 項前
    段，刑法第11條、第47條第1 項、第51條第5 款、第38條第
    1 項第2 款。
四、協商判決除有刑事訴訟法第455 條之4 第1 項第1 款於本訊
    問程序終結前，被告撤銷協商合意或檢察官撤回協商聲請者
    ；第2 款被告協商之意思非出於自由意志者；第4 款被告所
    犯之罪非第455 條之2 第1 項所定得以協商判決者；第6 款
    被告有其他較重之裁判上一罪之犯罪事實者；第7 款法院認
    應諭知免刑或免訴、不受理者情形之一，及違反同條第2 項
    「法院應於協商合意範圍內為判決；法院為協商判決所科之
    刑，以宣告緩刑或2 年以下有期徒刑、拘役或罰金為限」之
    規定者外，檢察官與被告均不得上訴。
五、如有前項得上訴之情形，得自收受宣示判決筆錄送達之日起
    10日內，向本院提出上訴書狀，上訴於第二審法院。
中    華    民    國    99    年    1     月    8     日
                  刑事第九庭書  記  官  蕭汝芳
                            審判長法官  馮俊郎
以上筆錄正本係照原本作成。
中    華    民    國    99    年    1     月    8     日
                            書  記  官  蕭汝芳
附錄本案處罰實體法條全文：
毒品危害防制條例第10條第1 項、第2 項：
施用第一級毒品者，處6 月以上5 年以下有期徒刑。
施用第二級毒品者，處3 年以下有期徒刑。

司法院資訊處製作；財團法人民間司法改革基金會備份。
